【裁判字號】    95,建,90
【裁判日期】    950815
【裁判案由】    給付工程款
【裁判全文】
臺灣臺北地方法院民事判決                95年度建字第90號
原      告  堅信營造有限公司
法定代理人  丁○○
被      告  全德營造有限公司
法定代理人  丙○○
訴訟代理人  乙○○
            戊○○
            甲○○
上列當事人間給付工程款事件，本院於民國95年8月1日言詞辯論
終結，判決如下：
    主      文
被告應給付原告新臺幣捌拾肆萬陸仟捌佰陸拾陸元，及自民國九
十五年五月五日起至清償日止，按年息百分之五計算之利息。
原告其餘之訴駁回。
訴訟費用由被告負擔。
本判決第一項於原告以新臺幣拾萬元供擔保後，得假執行。
原告其餘假執行之聲請駁回。
    事實及理由
一、按當事人得以合意定第一審管轄法院。但以關於由一定法律
    關係而生之訴訟為限。前項合意，應以文書證之，民事訴訟
    法第24條定有明文。依兩造簽立之工程合約書第6條約定，
    兩造合意以本院為本契約涉訟時之第一審管轄法院，是以原
    告向本院提起本件給付工程款訴訟，核與首揭規定相符，本
    院自有管轄權。
二、原告聲明：被告應給付原告新臺幣（下同）929,466元，及
    自民國95年5月5日起至清償日止，按年息5%計算之利息；願
    供擔保，請准宣告假執行。並陳述：
  （一）兩造前於92年6月16日就北宜高速公路頭城蘇澳段第C51
        5標之預鑄斜撐版工程簽訂合約書，被告就其承攬之有
        關預鑄斜撐版製作工程轉包予原告，總價27,360,000元
        。
  （二）原告業就上開承攬工程全部完工，惟尚有第16期款107,
        127元、工程保留款822,339元，合計929, 466元被告迄
        今未支付，爰依民法第490條第1項及同法第505條第1項
        規定，請求被告給付該承攬工程報酬等語。
三、被告聲明：原告之訴駁回。並陳述：因為原告未整地，被告
    代墊支出費用應該扣除，榮民公司扣留被告之保留款，所以
    被告才無法支付予原告，對於原告請求其中之846,866元及
    法定利息沒有爭執等語。
四、原告主張之事實，業據其提出工程合約書、計價單為證，被
    告除以前揭情詞置辯外，對原告請求之846,866元部分並不
    爭執，堪信此部分原告之主張為真正。至於原告其餘請求而
    被告否認並主張應扣除部分，原告亦陳述沒有意見一詞（見
    本院95年8月1日言詞辯論筆錄）。從而，原告依承攬法律關
    係請求被告給付846,866元，及自95年5月5日起至清償日止
    ，按年息5%計算之利息，洵屬有據，應予准許，逾此部分之
    請求，即非正當，應予駁回。
五、假執行之宣告：
    原告陳明願供擔保，聲請宣告假執行，就原告勝訴部分，核
    無不合，爰酌定相當擔保金額准許之。至原告敗訴部分，其
    假執行之聲請亦失所依據，應併予駁回。
六、本件事證已臻明確，兩造其餘攻防方法，核與判決結果不生
    影響，爰不一一援引，附此敘明。
七、據上論結，原告之訴為一部有理由，一部無理由，依民事訴
    訟法第79條、第390條第2項，判決如主文。
中    華    民    國    95    年    8     月    15    日
                  民事第三庭    法  官  鄭佾瑩
以上正本係照原本作成
如對本判決上訴，須於判決送達後20日內向本院提出上訴狀
中    華    民    國    95    年    8     月    15    日
                                書記官  方美雲


司法院資訊處製作；財團法人民間司法改革基金會備份。
